【裁判字號】    97,易,2890
【裁判日期】    970813
【裁判案由】    竊盜
【裁判全文】
臺灣臺中地方法院刑事判決              97年度易字第2890號
公  訴  人  臺灣臺中地方法院檢察署檢察官
被      告  甲○○
上列被告因竊盜案件，經檢察官提起公訴（97年度偵字第11323
號、97年度偵緝字第1323號）後，本院合議庭裁定改依簡式審判
程序審理後，判決如下：
    主    文
甲○○共同竊盜，處有期徒刑伍月；又竊盜，處有期徒刑伍月。
應執行有期徒刑玖月。
    犯罪事實及理由
一、本院認定之犯罪事實、證據及應適用之法條，除起訴書犯罪
    事實欄一第4 至6 行，關於「其中前4 案件，經依中華民國
    九十六年罪犯減刑條例裁定減為應執行有期徒刑3 年3 月，
    甫於民國96年10月22日保護管束期滿執行完畢。詎猶不知悔
    改，」之記載，應更正為「其中前4 案件，經依中華民國九
    十六年罪犯減刑條例裁定減刑，並與上開竊盜罪所處有期徒
    刑2 年8 月，定應執行有期徒刑3 年3 月，於96年7 月17日
    因縮短刑期假釋出監，惟嗣經撤銷假釋（未構成累犯）。」
    、同欄一倒數第3 行起至最末行，關於「當場扣得所騎乘之
    車號M5E －905 號重型機車（已發還石越昇）、竊得之電動
    鑽1 組及砂輪機1 具（已發還丙○○）；證據並所犯法條欄
    一增加「被告於本院準備程序及審理時之自白」、「臺灣高
    等法院被告前案紀錄表1 份」、「證人乙○○於警詢時之證
    述」、同欄二第4 行，關於「被告就犯罪事實（二）之部分
    ，係受有期徒刑之執行完畢，有本署刑案資料查註紀錄表可
    參。5 年內故意再犯本件有期徒刑以上之罪，為累犯，請依
    刑法第47條第1 項規定，加重其刑。」之記載，應予刪除外
    ，餘均與檢察官起訴書之記載相同，茲引用之（詳如附件）
    。
二、依刑事訴訟法第273 條之1 第1 項、第299 條第1 項前段、
    第310 條之2 、第454 條第2 項，刑法第28條、第320 條第
    1 項、第41條第1 項前段、第51條第5 款，刑法施行法第1
    之1 條第1 項、第2 項前段，判決如主文。
中    華    民    國    97    年    8     月    13    日
                  刑事第九庭  法   官  楊萬益
以上正本證明與原本無異。
如不服本判決，應於收受送達後10日內向本院提出上訴書狀（應
敘述具體理由並附繕本）。
上訴書如未敘述理由，應於上訴期間屆滿後20日內補提理由書於
本院。
                               書記官   譚系媛
中    華    民    國    97    年    8     月    13    日
附  件：
臺灣臺中地方法院檢察署檢察官起訴書                  辭股
                                    97年度偵字第11323號
                                    97年度偵緝字第1323號
被      告  甲○○  女  29歲（民國○○年○月○日生）
                        住臺中市北屯區水景里景美巷1之8號
                        （另案在臺灣臺中女子監獄執行中）
                        國民身分證統一編號：Ｚ000000000號
上列被告因竊盜案件，業經偵查終結，認應提起公訴，茲將犯罪
事實及證據並所犯法條分敘如下：
        犯罪事實
一、甲○○前因妨害公務、偽造文書、詐欺、違反毒品危害防制
    條例、竊盜案件，經臺灣臺中地方法院、臺灣高等法院臺中
    分院判處有期徒刑3 月、3 月、8 月、9 月、2 年8 月確定
    ，經定應執行刑4 年3 月，其中前4 案件，經依中華民國九
    十六年罪犯減刑條例裁定減為應執行有期徒刑3 年3 月，甫
    於民國96年10月22日保護管束期滿執行完畢。詎猶不知悔改
    ，（一）於保護管束期間，復與孫玉梅（另聲請簡易判決處
    刑）共同基於意圖為自己不法所有之犯意聯絡，於96年10月
    2 日17時18 分 許，在臺中縣霧峰鄉○○村○○街13號1 樓
    ，趁探訪友人劉佳宜之便，共同徒手竊取劉佳宜之房東乙○○所有之割草機1 台。得手後，孫玉梅將竊得之割草機放在
    所騎乘之不詳車號之機車腳踏板上，搭載扶住割草機刀柄處
    之甲○○，正欲離去之際，適劉佳宜下樓發現上情，欲加以
    阻止，孫玉梅與甲○○仍騎乘機車離去，劉佳宜乃告知乙○○報警處理，始悉上情。（二）甲○○復意圖為自己不法之
    所有，於97年3 月19日13時55分許，騎乘向不知情之友人石
    越昇借用之車號M5E －905 號重型機車，行經臺中市○區○○路168 巷15弄2號 ，見屋內放置工人丙○○所有之電動鑽
    1 組、砂輪機1 具等物，且當時無人在場，乃徒手竊取上開
    物品。得手後，將之放在所騎乘之上開重型機車腳踏板上正
    欲離去，適丙○○發現，拉住機車阻止甲○○離去並報警處
    理，而甲○○則將機車留在該處並趁隙逃逸，員警據報前往
    處理，當場扣得所騎乘之車號M5E －905 號重型機車、竊得
    之電動鑽1 組、砂輪機1 具，並循線查悉上情。
二、案經臺中縣警察局霧峰分局暨臺中市警察局第三分局分別報
    告偵辦。
            證據並所犯法條
一、訊據被告甲○○矢口否認有何竊取割草機之犯行，辯稱：「
    我沒有偷，割草機是孫玉梅拿的，我們2 個一起上去找劉佳
    宜，下來後孫玉梅在客廳搬動東西，我問她在搬什麼，她說
    在搬割草機，機車是她騎的，東西背在她身上」云云，經查
    ，證人劉佳宜到庭證稱：當天伊打開客廳的門就看到孫玉梅
    騎機車載甲○○，割草機的主機放在機車腳踏板，後面甲○○拿者割草機的刀片及握把部分，伊喊你們拿什麼東西，孫
    玉梅就趕快騎機車走了，這是後座的甲○○拿割草機握把剛
    要跨上機車，就被伊看到等語，且證人即被告孫玉梅亦證稱
    ：伊看到割草機時跟甲○○說把摩托車回頭，再請甲○○扶
    桌子，避免倒下來發出聲音，伊把桌子移開，將割草機拉出
    來，出來時伊拿走割草機放在腳踏墊，刀柄的部分由甲○○
    坐後座拿著，伊叫甲○○幫忙，甲○○知道東西是偷的，拿
    的時候甲○○有看到，割草機伊叫甲○○載去藏，後來甲○○說不見了等語，且甲○○亦坦承有幫忙扶桌子一情，足認
    被告與孫玉梅間有犯意之聯絡及行為之分擔，並有員警職務
    報告、刑案現場測繪圖各1 紙、現場照片2 張附卷可稽。足
    認被告所辯，顯係事後卸責之詞，不堪採信。又被告竊取電
    動鑽、砂輪機一情，業據被告於警詢及本署偵查中坦承不諱
    ，核與證人丙○○、石越昇於警詢之證述相符，並有扣案之
    物、贓物認領保管單2 紙、丙○○指認犯罪嫌疑人紀錄表、
    員警職務報告各1 紙、現場照片15張附卷可稽。被告之自白
    與事實相符，被告犯行堪以認定。
二、核被告所為，係犯刑法第320 條第1 項之竊盜罪嫌。被告就
    犯罪事實（一）之部分，與孫玉梅間有犯意之聯絡及行為之
    分擔，請依共同正犯論處。被告前後2 次竊盜犯行，犯意各
    別，請分論併罰。又被告就犯罪事實（二）之部分，係受有
    期徒刑之執行完畢，有本署刑案資料查註紀錄表可參。5 年
    內故意再犯本件有期徒刑以上之罪，為累犯，請依刑法第47
    條第1 項規定，加重其刑。
三、依刑事訴訟法第251條第1項提起公訴。
    此  致
臺灣臺中地方法院
中    華    民    國    97    年    6     月    19    日
                              檢察官  許  萬  相
本件正本證明與原本無異
中    華    民    國    97    年    7     月     7    日
                              書記官  顏  淳  修
所犯法條：
中華民國刑法第320條（普通竊盜罪、竊佔罪）
意圖為自己或第三人不法之所有，而竊取他人之動產者，為竊盜
罪，處5年以下有期徒刑、拘役或5百元以下罰金。
意圖為自己或第三人不法之利益，而竊佔他人之不動產者，依前
項之規定處斷。
前二項之未遂犯罰之。


司法院資訊處製作；財團法人民間司法改革基金會備份。
